# 求教陈版：关于非同一控制下收购子公司，之后又进行吸收合并的会计处理问题，详见...

提问人：mlspm 时间：2013-11-11 19:02:37
2012 年A企业以 8000 万收购某非同一控制下的B企业100%，收购后B公司是A公司的全资子公司，收购时B公司的净资产为 2000 万元， 2013 年A企业又将B企业吸收合并，取消B公司的主体资格。吸收合并时如何进行处理，求教陈版处理思路。

回答人：chenyiwei
此问题在《中瑞岳华研究 2012 》中有讨论，且在本版面上也讨论较多，请先搜索本版面之前的讨论。